臺灣板橋地方法院刑事判決　　　　　　100年度交易字第825號
公　訴　人　臺灣板橋地方法院檢察署檢察官
被　　　告　黃寶明
上列被告因公共危險等案件，經檢察官提起公訴（100 年度調偵
字第1798號），本院判決如下：
    主  文
黃寶明服用酒類，不能安全駕駛動力交通工具而駕駛，處罰金新
臺幣捌萬元，如易服勞役，以新臺幣壹仟元折算壹日。
被訴過失傷害部分，公訴不受理。
    事  實
一、黃寶明明知服用酒類或其他相類之物，不能安全駕駛動力交
    通工具者，不得駕駛之，其於民國100 年5 月19日下午3 時
    30分許至同日下午4 時20分許，在其位於新北市○○區○○
    路129 巷10號公司內飲用啤酒，致生理協調機能失衡，已達
    於不能安全駕駛動力交通工具之狀態，竟仍於同日下午4 時
    35分許，駕駛車牌號碼DKA-170 號輕型機車，從上址公司處
    所出發，欲返回其位於新北市○○區○○街26巷12弄9 號2
    樓住處。嗣於同日下午4 時30分許（起訴書誤植為4 時54分
    ），黃寶明駕駛上開機車，行經新北市○○區○○街與富山
    街13巷口時，不慎追撞尹美華所駕駛車牌號碼AYS-633 號普
    通重型機車，致尹美華倒地受傷（所涉過失傷害部分，業據
    撤回告訴，詳下述）。經警到場處理，於同日下午4 時54分
    對黃寶明施以呼氣酒精濃度測試，測試值達每公升0.92毫克
    ，始悉上情。
二、案經新北市政府警察局海山分局報請臺灣板橋地方法院檢察
    署檢察官偵查起訴。
    理  由
壹、關於證據能力：
    按被告以外之人於審判外之言詞或書面陳述，除法律有規定
    者外，不得作為證據，刑事訴訟法第159 條第1 項固定有明
    文。惟被告以外之人於審判外之陳述，雖不符同法第159 條
    之1 至之4 之規定，而經當事人於審判程序同意作為證據，
    法院審酌該言詞陳述或書面陳述作成時之情況，認為適當者
    ，亦得為證據；當事人、代理人或辯護人於法院調查證據時
    ，知有第159 條第1 項不得為證據之情形，而未於言詞辯論
    終結前聲明異議者，視為有前項之同意，此亦據同法第159
    條之5 規定甚明。查本件被告、檢察官於本院審理程序中均
    未就證據能力提出爭執，被告更表明：同意起訴書所載之證
    據資料均得由法院進行調查等語（見本院100 年9 月14日審
    判筆錄第3 頁），應認均已同意得作為本案之證據。從而，
    下述證據資料縱有屬傳聞證據，且不符刑事訴訟法第159 條
    之1 至之4 之規定者，經本院審酌各該證據資料作成時之一
    切客觀情況，認無不適當之情事，均認有證據能力，合先敘
    明。
貳、有罪部分：
一、上揭事實，迭據被告黃寶明於警詢、檢察官偵訊及本院審理
    時坦承不諱，核與證人尹美華於警詢時所述情節相符，且有
    酒精測定紀錄表、汽機車駕駛人酒後生理協調平衡檢測紀錄
    表、刑法第185 條之3 案件測試觀察紀錄表、舉發違反道路
    交通管理事件通知單影本、道路交通事故現場圖、道路交通
    事故調查報告表(一)、(二)、聯合醫院和平院區診斷證明書各1
    份、現場及車損照片合計14幀附卷可稽，足認被告之自白與
    事實相符。從而，此部分事證明確，被告犯行堪予認定，應
    依法論科。
二、核被告所為，係犯刑法第185 條之3 之服用酒類不能安全駕
    駛動力交通工具而駕駛罪。爰審酌政府近年來大力宣導酒後
    駕車之危險性及違法性，被告竟然枉顧自己生命、身體及公
    眾往來之安全，於服用酒類，已處於不能安全駕駛動力交通
    工具之狀態下，仍心存僥倖，執意駕駛輕型機車行駛於市區
    道路，並因而肇事，應予非難，惟念其自始至終均坦承犯行
    ，且已與被害人尹美華成立和解，犯罪後之態度良好等一切
    情狀，量處如主文所示之刑，並諭知如易服勞役之折算標準
    ，以資懲儆。
、公訴不受理部分：
一、公訴意旨略以：被告黃寶明上開駕車肇事，致告訴人尹美華
    人車倒地，受有下背疼痛、薦椎骨折之傷害，因認被告另涉
    犯刑法第284 條第1 項前段之過失傷害罪嫌。
二、按告訴乃論之罪，告訴人於第一審辯論終結前得撤回其告訴
    ；又告訴經撤回者，應諭知不受理之判決，刑事訴訟法第23
    8 條第1 項、第303 條第3 款分別定有明文。
三、查本件告訴人尹美華申告被告過失傷害案件，檢察官提起公
    訴，認被告此部分係涉犯刑法第284 條第1 項前段之過失傷
    害罪嫌，依同法第287 條之規定，須告訴乃論。茲據告訴人
    於第一審辯論終結前，撤回對於被告之告訴，有撤回告訴狀
    1 份可稽。揆諸前開說明，此部分應為不受理判決之諭知。
據上論斷，應依刑事訴訟法第299 條第1 項前段、第303 條第3
款，刑法第185 條之3 、第42條第3 項，刑法施行法第1 條之1
第1 項，判決如主文。
本案經檢察官林錦鴻到庭執行職務
中    華    民    國   100    年    9     月    30    日
                  刑事第十八庭  法  官  朱嘉川
以上正本證明與原本無異。
如不服本判決應於收受送達後10日內向本院提出上訴書狀，並應
敘述具體理由；其未敘述上訴理由者，應於上訴期間屆滿後20日
內向本院補提理由書（均須按他造當事人之人數附繕本）「切勿
逕送上級法院」。
                                書記官  蘇宥維
中    華    民    國   100    年    9     月    30    日
附錄本案論罪科刑法條全文：
中華民國刑法第185 條之3 ：
服用毒品、麻醉藥品、酒類或其他相類之物，不能安全駕駛動力
交通工具而駕駛者，處一年以下有期徒刑、拘役或科或併科十五
萬元以下罰金。